# 新租赁适用时间以及准则下售后回租业务的处理问

提问人：cos0414 时间：2020-01-14 17:10:07
陈版主，您好：
关于新租赁准则下售后回租形成融资租赁的业务，有以下 2 个问题。
问题1 :
被审计单位通过售后回租进行融资，根据新租赁准则，判断该资产转让不属于销售性质的，应当不终止确认所转让资产，而将所收到的现金作为金融负债，确认长期应付款，后续每期支付租金时，按照支付利息处理，无需再通过未确认融资费用和递延收益等科目。
以上会计处理是否正确？
问题 2 ：
被审计单位上述售后回租业务是从 2018 年开始陆续进行的，现在公司拟用 2017 年-2020年1-3月的三年一期财务数据申报境内IPO，预计审计报告出具日在 2020 年 5 月。请问，三年一期报告是否可以提前适用新租赁准则？若可以适用，涵盖范围是否包含整个报告期？

回答人：chenyiwei
1 、可以这样理解，就是作为资产抵押借款。详见准则应用指南中的【例 57 】。
2 、三年一期报告不能提前适用租赁准则，仍应从 2021 年起执行新租赁准则。但在原准则下，对售后回租构成融资租赁的情形也是可以按照资产抵押借款进行会计处理的。当售后回租业务完全没有转移资产使用权时，和新准则下的做法没有实质差异，可以实现新旧准则之间的平稳过渡。

提问人：cos0414 时间：2020-02-06 11:23:43
感谢陈老师的回复
请问陈老师，如果售后回租业务按照资产抵押借款核算和列报，在财务报告附注中是否需要将售后回租的设备作为抵押资产披露？

回答人：chenyiwei
要的。